【裁判字號】    98,簡抗,1
【裁判日期】    980429
【裁判案由】    詐欺
【裁判全文】
臺灣嘉義地方法院刑事裁定               98年度簡抗字第1號
抗  告  人  甲○○
                      (嘉市西區戶政事務所)
上列抗告人即被告因詐欺案件，經本院於中華民國98年3月27日
以98年度嘉簡字第206號裁定駁回其上訴，抗告人不服該裁定，
提起抗告，本院裁定如下：
    主  文
抗告駁回。
    理  由
一、抗告意旨略以：抗告人並無在嘉義市○區○○路201號久住
    之意思及事實，故該址已非抗告人之住居所，且抗告人之戶
    籍地係嘉義市○區○○里○鄰○○○街28號2樓，有戶籍謄本
    可稽，本件判決僅對前者地為送達，而未對其實際住所地即
    戶籍地為送達，與民事訴訟法第136條、第137條之規定未合
    ，且原裁定對於是否確有不能依民事訴訟第136條及第137條
    規定行送達之事實，亦未見說明，是故於98年2月23日為寄
    存送達，亦不生合法送達之效力，而應以抗告人實際領取判
    決時，始生送達之效力，原裁定駁回抗告人之上訴，顯有不
    當，應予廢棄云云。
二、按提起上訴，應於送達判決後10日內為之；而原審法院認為
    上訴不合法律上之程式者，應以裁定駁回之，刑事訴訟法第
    349條及第362條本文分別定有明文。次按上開規定，在對於
    簡易判決不服，上訴於管轄第二審地方法院合議庭，準用之
    ，此觀刑事訴訟法第455條之1第3項規定甚明。再按送達文
    書，除本章有特別規定外，準用民事訴訟法之規定，刑事訴
    訟法第62條亦有明文；而送達於應受送達人之住居所、事務
    所或營業所行之；送達於住居所、事務所或營業所不獲會晤
    應受送達人，得將文書付與有辨別事理之同居人或受雇人；
    又送達不能依民事訴訟法第136條及第137條規定為之者，得
    將文書寄存送達地之警察機關，並作送達通知書2份，1份黏
    貼於應受送達人住居所、事務所、營業所或其就業處所門首
    ，另1份置於該送達處所信箱或其他適當位置，以為送達，
    民事訴訟法第136條第1項本文、第137條第1項及第138條第
    1項規定甚明。
三、經查，本件抗告人甲○○之戶籍地址為嘉義市○區○○里○
    鄰○○○街28號2樓 (嘉市西區戶政事務所)，居所為嘉義市
    ○區○○路201號，抗告人於警員及檢察官為人別訊問時，
    業已陳明其住所及居所如上，有警、偵訊筆錄在卷可憑（見
    警卷第1頁、偵查卷宗第5頁），嗣檢察官聲請簡易判決處刑
    ，由原審於98年2月16日為刑事簡易判決後，將刑事簡易判
    決書正本付郵分別遞送抗告人上開住居所，然抗告人前因住
    所遷移不明，經嘉義市西區戶政事務所於97年8月6日核准逕
    為住址變更登記為嘉義市西區戶政事務所地址，郵務人員因
    有遷移不明原因而不能送達該住所等情，有抗告人刑事抗告
    狀所附戶籍謄本（見本院卷宗第6頁）及訴訟（行政）文書
    不能送達事由報告書（見原審卷宗第14頁）附卷可稽；另遞
    送抗告人上開居所，因郵務人員在該處未獲會晤應受送達人
    即抗告人及其有辨別事理能力之同居人或受僱人，乃於98年
    2 月23日將刑事簡易判決書正本寄存送達地之警察機關即嘉
    義市政府警察局第一分局竹園派出所，並作送達通知書2份
    ，1份黏貼於上開居所門首，另1份置於該送達處所信箱或其
    他適當位置，以為送達，並於10日後即同年3月5日發生合法
    送達之效力，其上訴期間即應於同年3月16日屆滿（本應於
    98年3月15日屆滿，惟該日係星期日，且被告係居住於嘉義
    市，並無在途期間之適用），而被告之上訴書狀係於同年3
    月17日始送達本院等情，有本院送達證書、刑事上訴狀及其
    上之本院收文戳章（原審卷宗第13頁、第20頁）附卷可證。
    是抗告人提起本件上訴顯已逾越上訴期間，而原審以其上訴
    違背法律上之程式，依刑事訴訟法第455條之1第3項、第362
    條本文裁定駁回上訴，經核並無違誤。抗告人仍執前詞提起
    抗告，並無理由，應予駁回。
四、爰依刑事訴訟法第455條之1第5項、第412條，裁定如主文。
中    華    民    國    98    年    4    月    29    日
                  刑事第三庭  審判長法  官  陳仁智
                                    法  官  陳蒨儀
                                    法  官  劉瓊雯
上列正本證明與原本無異。
本件不得抗告。
中    華    民    國    98    年    4    月    29    日
                                    書記官  劉美娟


司法院資訊處製作；財團法人民間司法改革基金會備份。
